臺灣雲林地方法院刑事判決
111年度易字第416號
公  訴  人  臺灣雲林地方檢察署檢察官
被      告  許景棠



上列被告因違反毒品危害防制條例案件，經檢察官提起公訴（11
1年度毒偵字第649號），本改以簡式審判程序，並判決如下：
    主      文
甲○○施用第二級毒品，處有期徒刑伍月，如易科罰金，以新臺幣
壹仟元折算壹日。
　　事實及理由
一、本件犯罪事實及證據，除了犯罪事實增列「以玻璃球燒烤產
    生煙霧施用」及增列被告甲○○於本院準備程序、簡式審判程
    序之自白外，其餘均引用起訴書之記載（如附件）。
二、按觀察、勒戒或強制戒治執行完畢釋放後，3年內再犯第10
    條之罪者，檢察官或少年法院（地方法院少年法庭）應依法
    追訴或裁定交付審理，毒品危害防制條例第23條第2項定有
    明文。經查，被告於111年4月間方結束觀察勒戒，此有其觀
    察勒戒執行紀錄、臺灣高等法院被告前案紀錄表存卷可憑。
    則被告於前次觀察、勒戒執行完畢後未逾3年，於民國111年
    5月18日19時35分採尿前96小時內再犯本件施用毒品罪，自
    應依法追訴處罰之。
三、核被告所為，係犯毒品危害防制條例第10條第2項之施用第
    二級毒品罪。其施用第二級毒品前持有毒品之低度行為，為
    其施用之高度行為所吸收，不另論罪。
四、檢察官已經就被告是否符合累犯要件指出相關前案犯行，並
    提出全國刑案資料查註表以實其說，而被告於有期徒刑執行
    完畢5年內故意再犯本案有期徒刑以上之罪，依刑法第47條
    第1項規定成立累犯，而依大法官釋字第775號解釋意旨，考
    量被告前案多屬與本案罪質相同之毒品案件，可徵其仍未能
    深刻反省，依罪刑相當原則，本院認有加重其刑之必要，爰
    就其所為本案犯行加重其刑。
五、法官考量刑度的理由
    被告已因為施用毒品案件經過觀察勒戒，也有施用毒品遭判
    刑確定，此有臺灣高等法院被告前案紀錄表在卷可參，其本
    該藉機遠離毒害，但被告卻仍無法抵抗毒品誘惑又重蹈施用
    毒品之覆轍，被告必須體認在施用毒品所獲得短暫快感之後
    ，其實要付出之代價多麼巨大，而施用毒品雖本質上屬戕害
    自身健康之行為，最初不會直接危害他人，但毒品施用之劑
    量只會隨時間而越陷越深，而毒品所費不貲，當金錢開銷超
    過個人經濟負擔時，施用毒品者將淪為用竊盜、搶奪等手段
    獲取金錢之宵小之輩，對社會治安將造成重大危害（大法官
    釋字第544 號理由書意旨參照），是對施用毒品之人不宜過
    於寬待才是，及考量被告願意面對自己錯誤的犯後態度，且
    被告已非年少懵懂年紀，不該再任由自己沈迷毒品，否則無
    疑是一種生命的虛耗，然被告必須深刻瞭解，施用毒品之犯
    行只會隨著次數不斷加重，倘被告無法自重，終會落得在監
    獄中度過漫長歲月之窘境，另斟酌其教育程度為高職畢業，
    職業為餐飲服務，目前自給自足等一切情狀，量處如主文所
    示之刑，並諭知易科罰金之折算標準。
六、應適用之法律
    刑事訴訟法第273條之1第1項、第299條第1項前段。
本案經檢察官乙○○偵查起訴；檢察官魏偕峯到庭公訴。
中　　華　　民　　國　　111 　年　　8 　　月　　30　　日
　　　　　　　　　 刑事第六庭    法　官　王子榮
以上正本證明與原本無異。　　　　　　　　　 
如不服本判決應於收受送達後20日內向本院提出上訴書狀，並應
敘述具體理由；其未敘述上訴理由者，應於上訴期間屆滿後20日
內向本院補提理由書（均須按他造當事人之人數附繕本）「切勿
逕送上級法院」。因疫情而遲誤不變期間，得向法院聲請回復原
狀。
                                 書記官  李沛瑩
中　　華　　民　　國　　111 　年　　8 　　月　　30　　日
附錄本案論罪科刑法條：
毒品危害防制條例第10條
施用第一級毒品者，處6月以上5年以下有期徒刑。
施用第二級毒品者，處3年以下有期徒刑。

附件：
臺灣雲林地方檢察署檢察官起訴書
                                    111年度毒偵字第649號
　　被　　　告　甲○○　男　27歲（民國00年00月00日生）
　　　　　　　　　　　　住雲林縣○○鎮○○路000號7樓
　　　　　　　　　　　　居雲林縣○○鎮○○路00巷0號
　　　　　　　　　　　　國民身分證統一編號：Z000000000號
上列被告因違反毒品危害防制條例案件，業經偵查終結，認應提
起公訴，茲將犯罪事實及證據並所犯法條分敘如下：
　　　　犯罪事實
一、甲○○前因施用毒品及詐欺等案件，經臺灣臺北地方法院以10
    8年度聲字第1246號裁定應執行有期徒刑9月確定，於民國10
    9年4月11日因縮短刑期執行完畢。又因施用毒品案件，經觀
    察、勒戒後，認無繼續施用毒品之傾向，於111年3月28日釋放
    ，並由臺灣新北地方檢察署檢察官以109年度毒偵字第2705
    號、110年度毒偵字第4713號、第5240號為不起訴處分確定。
    詎猶未戒除毒癮，復施用第二級毒品甲基安非他命之犯意，
    於111年5月18日19時53分許為警採尿前96小時內之某時，在
    不詳處所，以不詳方式，施用甲基安非他命1次。嗣因其為列
    管之應受尿液檢驗人，未於警方指定時間到場採驗尿液，經警
    持本署檢察官核發之強制到場（強制採驗尿液）許可書，強
    制其於111年5月18日19時53分許，採其尿液送驗，結果呈安非
    他命、甲基安非他命陽性反應，而悉上情。
二、案經雲林縣警察局北港分局報告偵辦。
　　　　證據並所犯法條
一、被告甲○○經傳未到。惟其於警詢時坦承曾施用安非他命，且
    被告為警強制採驗之尿液，檢驗結果呈安非他命、甲基安非
    他命陽性反應，有欣生生物科技股份有限公司濫用藥物尿液檢
    驗報告、雲林縣警察局北港分局委託檢驗尿液代號與真實姓名
    對照認證單、代號與真實姓名對照表、雲林縣警察局毒品犯
    罪嫌疑人尿液採驗作業管制紀錄影本、應受尿液檢驗人尿液檢體
    採集送驗紀錄及本署檢察官強制到場（強制採驗尿液）許可書
    各1份在卷可稽，被告施用甲基安非他命之事實，應堪認定
    。
二、核被告所為，係犯毒品危害防制條例之施用第二級毒品罪嫌
    。被告曾受有如犯罪事實欄所載之徒刑執行完畢乙情，有本署
    刑案資料查註紀錄表1份在卷可參，其於徒刑執行完畢後，5年以
    內故意再犯本案有期徒刑以上之罪，為累犯，請參照大法官釋
    字第775號解釋意旨，審酌是否依刑法累犯規定加重其刑。
三、依毒品危害防制條例、刑事訴訟法第 251 條第 1 項提起公
    訴。
　　此　致
臺灣雲林地方法院
中　　華　　民　　國　 111　　年　　7 　　月　　 8　　日
　　　　　　　　　　　　　　　檢　察　官　乙○○
本件正本證明與原本無異
中　　華　　民　　國　 111　　年　　7 　　月　　12　　日
                              書  記  官  粘惠婷
附錄本案所犯法條全文
毒品危害防制條例第 10 條
施用第一級毒品者，處 6 月以上 5 年以下有期徒刑。
施用第二級毒品者，處 3 年以下有期徒刑。